【裁判字號】    99,抗,42
【裁判日期】    991210
【裁判案由】    本票裁定
【裁判全文】
臺灣屏東地方法院民事裁定                99年度抗字第42號
抗  告  人  台豐煤氣有限公司
法定代理人  尤廖杭菊
相  對  人  蕭世廷
上列當事人間聲請本票裁定事件，抗告人對於民國99年9 月21日
本院99年度司票字第650 號裁定提起抗告，本院裁定如下：
    主  文
抗告駁回。
抗告程序費用新台幣壹仟元由抗告人負擔。
    理  由
一、按執票人向本票發票人行使追索權時，得聲請法院裁定後強
    制執行，票據法第123 條定有明文。又本票執票人依上開規
    定，聲請法院裁定許可對發票人強制執行，係屬非訟事件程
    序，法院僅就形式上審查得否准許強制執行，此項裁定並無
    確定實體上法律關係存否之效力，如發票人就票據債務之存
    否有爭執時，應由發票人提起確認之訴，以資解決（最高法
    院56年台抗字第714 號、57年台抗字第76號判例意旨參照）
    。
二、本件相對人以其執有抗告人於民國96年8 月28日簽發，票號
    CH471342號，金額新台幣3 萬9,885 元，並免除作成拒絕證
    書之即期本票1 紙（以下簡稱系爭本票），屆期提示未獲付
    款，依票據法第123 條之規定聲請裁定許可強制執行，並提
    出系爭本票為證，原裁定認其聲請與票據法第123 條之規定
    相符，而准其對抗告人為強制執行。
三、抗告意旨略以：系爭本票係抗告人與相對人生意往來所簽發
    ，抗告人已於98年間將應付款項匯入相對人於內埔農會開設
    之帳戶，且因相對人出售之瓦斯爐具有瑕疵，致抗告人之客
    戶抱怨連連，有損抗告人之商譽，相對人卻未妥善處理，自
    不得向抗告人請求給付票款等語，對原裁定聲明不服，提起
    抗告。
四、經查：原裁定自系爭本票形式上之要件予以審查，認無不應
    准許強制執行之情形，而許可相對人對抗告人強制執行，揆
    諸首揭說明，於法並無不合。至系爭本票是否因給付貨款而
    簽發、貨品有無瑕疵及貨款已否清償，均涉及實體上之法律
    關係，應由抗告人提起確認之訴以資解決，尚非本件非訟事
    件程序所得審究。從而，抗告人徒以前揭情詞，指摘原裁定
    不當，求予廢棄，為無理由，應予駁回。
五、據上論結，本件抗告為無理由，依非訟事件法第46條、第21
    條第2 項、第24條第1 項，民事訴訟法第495 條之1 第1 項
    、第449 條第1 項、第78條，裁定如主文。
中    華    民    國    99    年    12    月    10    日
                  民事第二庭  審判長法  官  春生
                                    法  官  程士傑
                                    法  官  李珮妤
以上正本係照原本作成。
如不服本裁定，須於裁定送達後10日內，以適用法規顯有錯誤為
理由，向本院提出再抗告狀（須附繕本1 份及繳納再抗告裁判費
新台幣1,000 元）。再抗告時應提出委任律師或具有律師資格之
人之委任狀；委任有律師資格者，另應附具律師資格證書及釋明
委任人與受任人間有民事訴訟法第466 條之1 第1 項但書或第2
項所定關係之釋明文書影本。
中    華    民    國    99    年    12    月    10    日
                                    書記官  蔡妮君

司法院資訊處製作；財團法人民間司法改革基金會備份。
